PERFIL PROFESIONAL

Profesional en Diseño de Medios Impresos, con habilidades en Marketing Digital, con 8 años de experiencia trabajando en diversos sectores del mercado, diseñando y desarrollando paginas web, estrategia de branding y creación de contenidos. Amplio conocimiento y experiencia, analizando y solucionando sitios web, mediante lenguajes de programación como HTML, CSS, JavaScript, PHP, Bases de Datos de MySQL y Plataformas como WordPress, Drupal y Moodle. Habilidad para diseñar y crear videos de animación y corporativos.

Pensamiento analítico, creativo, innovador y estratégico desarrollando procesos de alto impacto, capacidad para adaptarse en ambientes multiculturales, facilidad la relacionarse con diferentes niveles organizacionales y con sentido de pertenencia, responsabilidad y compromiso.

EDUCACIÓN

SENA

Coordinación del Proceso para Diseño de Medios Impresos, 2013

Cursos

- Fundamentos de Marketing, Google Activate, 2021
- · Curso Marketing Digital, 2020.
- Marketing y Ventas RD Station, 2024

Habilidades

 Adobe Photoshop, Adobe Illustrator, Marketing Digital, WordPress, Drupal, Moodle, Adobe Indesign, Adobe Premiere, Adobe After Effects, HTML, CSS, JavaScript, PHP, MySQL

ANDRÉS FELIPE RODRÍGUEZ BARBOSA

Celular: (+57) 321 390 0071 Correo: anfelirod86@hotmail.com

Sitio: <u>Linkedin</u> Bogotá, Colombia

EXPERIENCIA LABORAL

UniverCity

Desarrollador CMS, Oct 2023 - HOY

- Diseño y Administración Web como WordPress, actualización y mantenimiento.
- Creación de contenidos y piezas para las redes sociales

Desarrollador de Material Publicitario

Mi Oficina.co, Feb 2019 - Oct 2022

- Diseño, arte y elaboración de los catálogos de servicio y producto.
- Actualización y mantenimiento de los Canales de Comunicación Digital.
- Diseño, arte y elaboración de Piezas Graficas para el Sitio Web y otros Medios de Publicidad y Comunicación.
- Apoyo en el Desarrollo de Eventos Comerciales

Logros:

- Habilidad en las Estrategias y Canales Digitales como sitio Web,
 Redes Sociales ,Emails para promocionar la empresa sobre los productos y servicios que ofrece en el mercado de Tecnología de la Información y Comunicación.
- Nuevas habilidades para resolver soluciones en el sitio web mediante lenguajes de programación como HTML, CSS, JavaScript, PHP, bases de datos de MySQLy plataformas como WordPress, Drupal y Moodle.

Diseñador Community Manager

Quittian Marketing Consulting, Jun 2017 - Oct 2018

- Diseñar los Contenidos Gráficos y realizar publicaciones diarias para cada una de las redes sociales.
- Responder los mensajes, comentarios e interacciones que surjan en las redes sociales.

Logros:

- Diseñar contenidos de mayor calidad a partir de las animaciones para todas las redes sociales y los reels.
- Manejo y dominio de las redes sociales usando métricas para el crecimiento de comunidad.